# 请教陈版劳动保护费

提问人：1980ldy 时间：2010-12-21 15:28:29
陈版, 1¥企业为职工购买的劳保用品,是直接计入管理费用吗,还要不要通过应付职工薪酬核算. 2¥企业发放的餐补和通迅补要通过应付职工薪酬下的哪个明细科目核算,要不要交个税. 3¥企业支付的职工福利费要交个税吗

回答人：chenyiwei
回复 楼主 1980ldy 的帖子 1 、一般意义上的劳保用品是为了符合法定的劳动保护要求，确保职工的人身安全和身体健康（以“劳保用品”名义变相发放实物福利的情况不在此处讨论范围内），因此不属于职工薪酬，应直接计入管理费用或生产成本。 2 、请对照财企[2009]242号文的规定，确定你所说的“餐补”和通讯补贴是否属于福利费的范围。如果属于福利费的，可以在“应付职工薪酬——福利费”核算；如果不属于的，应作为工资核算，如为国有企业的，将占用工资额度。 3 、对于生活困难补助等针对特定人的补助，个人所得税法有明确列举不征税的，免征个人所得税；其他情况，尤其是人人有份的，应当代扣代缴个人所得税。

提问人：心海拂清风 时间：2015-10-22 17:44:05
新准则下，劳动保护费在新的薪酬准则下还是不属于职工薪酬吧！谢谢

回答人：chenyiwei
劳动保护费是企业为职工提供的劳动条件，而不是劳动报酬，故不属于职工薪酬。